臺灣新北地方法院刑事判決
111年度審訴字第116號
公  訴  人  臺灣新北地方檢察署檢察官
被      告  楊國城



上列被告因傷害案件，經檢察官提起公訴（110年度偵字第27608
號），被告於準備程序中就被訴事實為有罪之陳述，本院合議庭
裁定由受命法官獨任進行簡式審判程序並判決如下：
    主  文
楊國城犯傷害罪，處拘役貳拾日，如易科罰金，以新臺幣壹仟元
折算壹日。
    事實及理由
一、本件犯罪事實及證據，除證據部分另補充「被告楊國城於本
    院準備程序及審理中之自白」外，均引用如附件起訴書之記
    載。
二、核被告楊國城所為，係犯刑法第277條第1項之傷害罪。爰審
    酌被告與告訴人林錦盛素不相識，僅因不滿告訴人糾舉其不
    得於公共場所抽菸，竟貿然持鐵棍揮擊傷害告訴人，致告訴
    人受有如附件起訴書犯罪事實欄所示之傷害，實有不該，兼
    衡其素行（見本院卷附臺灣高等法院被告前案紀錄表1份）
    、碩士畢業之智識程度（見本院卷附個人戶籍資料1份）、
    家庭經濟狀況小康（見偵卷第5頁被告調查筆錄受詢問人欄
    ）、目前無工作、需撫養母親及小孩、告訴人所受傷勢，及
    被告犯後坦認犯行，告訴人雖未到庭調解，惟其另於意見調
    查表中表示願意原諒被告，請求法院依法判決（見本院卷附
    調解事件報告書、告訴人意見表各1份）等一切情狀，量處
    如主文所示之刑，並諭知易科罰金之折算標準，以示懲儆。
    至被告為本案犯行所用之鐵棍1 支並未扣案，前開物品又非
    屬違禁物或本院應義務沒收之物，該物品又甚易取得，價值
    不高，並不具備刑法上之重要性，故不予宣告沒收，附此敘
    明。
據上論斷，應依刑事訴訟法第273條之1第1 項、第299條第1項前
段、第310條之2、第454條第2項，判決如主文。
本案經檢察官陳建良偵查起訴，由檢察官高智美到庭執行公訴。
中    華    民    國    111     年   3    月    10    日
                  刑事第二十三庭  法  官  傅明華
上列正本證明與原本無異。
如不服本判決，應於判決送達後20日內敘明上訴理由，向本院提
出上訴狀(應附繕本)，上訴於臺灣高等法院。其未敘述上訴理由
者，應於上訴期間屆滿後20日內向本院補提理由書「切勿逕送上
級法院」。
                                  書記官  黃毓琪
中    華    民    國    111    年    3    月    10    日
附錄本案論罪科刑法條全文：
中華民國刑法第277條
傷害人之身體或健康者，處 5 年以下有期徒刑、拘役或 50 萬
元以下罰金。
犯前項之罪，因而致人於死者，處無期徒刑或 7 年以上有期徒
刑；致重傷者，處 3 年以上 10 年以下有期徒刑。 
--------------------------------------------------------
附件：
臺灣新北地方檢察署檢察官起訴書
                                    110年度偵字第27608號
　　被　　　告　楊國城　男　48歲（民國00年0月0日生）
　　　　　　　　　　　　住新北市○○區○○路0段000巷0弄
                        00號2樓
　　　　　　　　　　　　國民身分證統一編號：Z000000000號
上列被告因傷害案件，已經偵查終結，認應提起公訴，茲將犯罪
事實及證據並所犯法條分敘如下：
　　　　犯罪事實
一、楊國城於民國110年4月21日14時30分許，在新北市○○區○○路
    0段000巷0弄00號前之雙十廣場處，因不滿林錦盛糾舉其不
    得於公共場所抽煙，竟基於傷害之犯意，持鐵棍朝林錦盛揮
    擊，並與林錦盛發生拉扯，致林錦盛受有左腰挫傷之傷害。
二、案經林錦盛訴由新北市政府警察局海山分局報告偵辦。
　　　　證據並所犯法條
一、證據清單及待證事實：
編號 證據名稱 待證事實 1 被告楊國城於警詢及偵查中之供述 被告坦承持鐵棍朝告訴人揮擊之事實，惟辯稱：沒有打到告訴人云云。 2 告訴人林錦盛於警詢及偵查中之指訴 證明全部犯罪事實。 3 被告於偵查中演示持棍棒之照片1張 證明被告於上開時、地持棍棒欲揮擊告訴人之事實。 4 亞東紀念醫院診斷證明書1份 證明告訴人因上開事件，受有如犯罪事實欄所載傷勢之事實。 
二、核被告楊國城所為，係犯刑法第277條第1項傷害罪嫌。
三、依刑事訴訟法第251條第1項提起公訴。
　　此　致
臺灣新北地方法院
中　　華　　民　　國　 110　  年　　12 　 月　　27　  日
　　　　　　　　　　　　　　　檢　察　官　陳建良